【裁判字號】    92,易,684
【裁判日期】    920813
【裁判案由】    竊盜
【裁判全文】
臺灣臺北地方法院刑事判決                          九十二年度易字第六八四號
    公  訴  人  臺灣臺北地方法院檢察署檢察官
    被      告  乙○○  起訴.
右列被告因竊盜案件，經檢察官提起公訴（九十一年度偵字第一九三○二號），本院
判決如左：
    主  文
乙○○連續攜帶兇器竊盜，未遂，處有期徒刑捌月。扣案之一字形螺絲起子及手電筒
各壹支均沒收。
    事  實
一、乙○○因缺錢花用，竟基於概括之犯意，意圖為自己不法之所有：
  (一)於民國九十一年八月一日十一時五十分許，在臺北市○○區○○街十三巷二六號
    丙○○及其妻甲○○共同經營之龍門自助餐店內借用廁所時，見丙○○所有、吊
    放自助餐店一、二樓樓梯間之皮包一只（內有現款新臺幣〈下同〉十二萬元及丙○○之國民
    北企銀金融卡等物），竟乘店內人員不注意之際，徒手竊取前開皮包據為己有，
    迅及離去。
  (二)復於同年八月十五日凌晨二時二十九分許，在臺北市○○區○○街十三巷二四號
    前，見丙○○所有、車號ＣＧ─五四三六號之自用小客車停放該處車，即持其所
    有、隨身攜帶之手電筒照射車內，見車內物品無人看管，有機可趁，即持其所有
    足以對人之生命、身體構成威脅，具有客觀上危險性之一字形螺絲起子及手電筒
    各一支，以手電筒照明輔助、一字型螺絲起子撬開車前車窗、門鎖，致門鎖損壞
    致令不堪使用，足以生損害於丙○○，撬開車門並進入車內搜括財物，未及竊得
    任何財物時，即當場為丙○○報警查獲，始未得逞，並扣得乙○○所有之一字形
    螺絲起子、手電筒及電鑽（電鑽並未使用）各一支。
二、案經被害人丙○○訴請臺北市政府警察局中山分局報告臺灣臺北地方法院檢察署
    檢察官偵查起訴。
    理  由
一、訊據被告乙○○就於前揭(二)時地進入上述車號ＣＧ─五四三六號之自用小客車內
    為告訴人丙○○發現後報警查獲等事實固坦承不諱，惟仍矢口否認有何竊盜犯行
    ，辯稱：(1)伊當時並未於自助餐店內，況丙○○及其妻並未看到任何之偷竊過程
    ，根本無法指認竊賊，更何況能為伊不利之指證；又(2)車門並未上鎖，直接開門
    即進去，並未用螺絲起子，又伊進入車內翻看後，發覺其中並無任何喜歡之物，
    就自行離開車內，並非車主察覺云云。經查：
  (一)前揭事實欄(一)之部分：
    1.前開事實，業經本院將告訴人、證人甲○○二人隔離訊問，告訴人指稱：「當
      時中午正在忙得時候，我正在端菜到自助餐台，看見樓梯間有個人下來，發覺
      不對勁，我就問這個人說，你怎麼跑到我的樓上去，他先跟我回答說他要上廁
      所，我說這是你上廁所的地方嗎？後來又告訴我說他是要去打電話給他的朋友
      到這邊來吃飯，我說這是你打電話的地方嗎？我當時急著要去關瓦斯，後來再
      出來他已經走到門口了，而且我覺得很奇怪，當時是夏天，他穿著長袖衣服，
      我追上前去，他已經騎摩托車走了。」、「（問：如何發現皮包不見？）因為
      我的皮包是吊在樓梯間那裡，我當時回頭一看，發現我的皮包已經不見了，我
      趕快跑過去確定是否皮包有掉下來，但是過去之後發現已經不見了。」、「（
      問：你最後一次看到那個皮包與你看到樓梯間那個人的時間，相隔多久？）不
      到二分鐘。十一點二十的時候，我從被偷的包包拿出錢給老婆當零找金，之後
      把皮包放回原位，大約在十一點五十分的時候就發現那個從樓梯下來的人。」
      ，核與證人甲○○證述：「（問：當天除了他之外還有沒有其他的人接近那個
      樓梯？）沒有。從我先生拿零找金給我一直到我先生跑出來的說皮包的過程，
      祇有壹個人說要來借廁所，就是他。」情節完全相符，（見本院九十二年八月
      一日筆錄），並與二人於警訊、偵查中陳稱情節殊無二致，並以告訴人係第一
      時間向臺北市政府警察局中山分局報案失竊等情相參，可認二人所證失竊情節
      之真實性；再由二人指稱之最後接觸皮包至發現皮包失竊過程中，時間緊接、
      僅一人接近等情，已可認定該進入向證人甲○○借用廁所、並為告訴人追出當
      面質問之人，即為偷竊皮包之人；復經告訴人於下述(二)查獲相近時間內、本院
      審理時，即指認前開之人為被告，而證人甲○○憑藉就該借廁所三次、借廁所
      之語音，亦於警訊、本院審理時明確指認被告係該借廁所之人（見偵查卷第十
      六頁、九十二年八月一日筆錄），是被告至店內竊取皮包之事實堪以認定。
    2.被告雖辯以：當時並未在現場云云，惟該不在場證明應由被告負積極之舉證責
      任，然被告均無法提出任何確實之人證、物證，供本院調查、傳喚，以佐該不
      在場證明之真實性，是被告所辯不在場云云，難為採信。
  (二)前揭事實欄(二)之部分：
    1.被告於本院審理時業已坦承：曾經為偷竊車內物品，而開啟車門進入車內翻看
      ，然未取得物品即為車主發現而離去等語（見本院九十二年七月二十三日筆錄
      ），且於檢察官初次偵查中另供承：確實以螺絲起子打開車門等語（見偵查卷
      第二七頁）明確；核與告訴人於本院指訴情節相合；
    2.且經本院依職權調取現場錄影帶勘驗，結果：該日凌晨二時二十九分二十三秒
      時，有一身穿白色背心者，騎乘腳踏車經過系爭車輛旁停下，至車後行李箱處
      持手電筒照射車內狀況後，並以手試各車門均無法開啟，即走至車輛左側撬前
      後車門，至同日凌晨二時三十一分四十五秒時進入車內，直至同日凌晨二時三
      十四分許車主由屋內走出，該身穿白色背心者方由車內起身迅速離去，後無他
      人再接近車輛，隨後員警即至現場，此有扣案錄影帶及本院九十二年八月一日
      勘驗筆錄在卷可參；
    3.並有車號ＣＧ─五四三六號自用小客車遭破壞之照片一張（見偵查卷第十二頁
      ）附卷可查；再於被告身上扣得一字形螺絲起子及手電筒各一支。
    4.綜上，被告於前揭時地以螺絲起子撬開車門進入車內翻看物品，並未得逞等事
      實，堪以認定。雖被告辯稱：並無使用螺絲起子云云，委無足採。
  (三)是上開(一)、(二)部分事證明確，被告犯行洵堪認定，應予依法論科。
二、按刑法第三百二十一條第一項第三款之攜帶兇器竊盜罪，係以行為人攜帶兇器竊
    盜為其加重條件，此所謂兇器，其種類並無限制，凡客觀上足對人之生命、身體
    、安全構成威脅，具有危險性之兇器均屬之，且祇須行竊時攜帶此種具有危險性
    之兇器為已足，並不以攜帶之初有行兇之意圖為必要。扣案之(1)一字形螺絲起子
    前端為鋼材質，長六‧五公分，後把柄為塑膠材質，長八‧五公分，(2)手電筒為
    塑膠材質，但長有十六‧五公分；上開二物均有足夠之力矩可使重力，為足以殺
    傷人生命、身體之器械，顯為具有危險性之兇器，業經本院勘驗屬實（參見本院
    九十二年八月一日筆錄）。是核被告竊取他人之皮包財物為己用，係犯刑法第三
    百二十條第一項之普通竊盜既遂罪；另持前開兇器，撬毀他人車門鎖後竊取他人
    車內財物，但未得手即為查獲之行為，係犯則第三百二十一條第二項、第一項第
    三款攜帶兇器竊盜未遂罪及第三百五十四條毀損罪。被告先後二次竊盜犯行，時
    間緊接，罪名與犯罪構成要件相同，顯係基於概括犯意為之，應依連續犯之規定
    論以一攜帶兇器竊盜未遂罪，並依法加重其刑。被告所犯攜帶兇器竊盜未遂罪與
    毀損罪間，有方法結果之牽連關係，依刑法第五十五條之規定，應從較重之攜帶
    兇器竊盜未遂罪。被告已著手於竊盜犯罪行為之實行而不遂，為未遂犯，應依刑
    法第二十六條前段規定，減輕其刑。爰審酌被告於本院審理中仍不知悔悟，卸詞
    矯飾，不認己之行為係屬犯罪，甚至稱「三條奇怪之罪」（見本院九十二年八月
    一日筆錄），其犯罪後態度惡劣，且被告四肢健全，有完全之謀生能力，竟未思
    力圖上進，反為本件犯行，竊取現款高達十二萬元，並衡量被告其餘之犯罪動機
    、目的、犯罪時所受之刺激、犯罪之手段、犯人與被害人平日之關係、犯罪所生
    之危險或損害、犯罪後之態度等一切情狀，判處如主文所示之刑，以示懲儆。扣
    案之一字形螺絲起子及手電筒各一支，為被告供犯罪所用之物，且屬被告所有，
    爰依刑法第三十八條第一項第二款規定宣告沒收。另扣案之電鑽並非供犯罪使用
    之物，業經被告供承明確，且非屬違禁物，故不另宣告沒收，併此敘明。
據上論斷，應依刑事訴訟法第二百九十九條第一項前段，刑法第五十六條、第三百二
十一條第二項、第一項第三款、第三百五十四條、第五十五條、第二十六條前段、第
三十八條第一項第二款，罰金罰鍰提高標準條例第一條前段，判決如主文。
本案經檢察官丁○○到庭執行職務
中      華      民      國    九十二    年      八      月    十三      日
                                      臺灣臺北地方法院刑事第三庭
                                          法  官  郭惠玲
右正本證明與原本無異。
如不服本判決，應於判決送達後十日內，向本院提出上訴狀。
                                          書記官  陳  懿
中      華      民      國    九十二    年      八      月    十三      日
附錄本案論罪科刑法條全文：
刑法第三百二十條  普通竊盜罪、竊佔罪
意圖為自己或第三人不法之所有，而竊取他人之動產者，為竊盜罪，處五年以下有期
徒刑、拘役或五百元以下罰金。
意圖為自己或第三人不法之利益，而竊佔他人之不動產者，依前項之規定處斷。
前二項之未遂犯罰之。
刑法第三百二十一條
犯竊盜罪而有左列情形之一者，處六月以上、五年以下有期徒刑：
一  於夜間侵入住宅或有人居住之建築物、船艦或隱匿其內而犯之者。
二  毀越門扇、牆垣或其他安全設備而犯之者。
三  攜帶兇器而犯之者。
四  結夥三人以上而犯之者。
五  乘火災、水災或其他災害之際而犯之者。
六  在車站或埠頭而犯之者。
前項之未遂犯罰之。
刑法第三百五十四條
毀棄、損壞前二條以外之他人之物或致令不堪用，足以生損害於公眾或他人者，處二
年以下有期徒刑、拘役或五百元以下罰金。


司法院資訊處製作；財團法人民間司法改革基金會備份。
